Inventaris van het archief van de Directie Algemeen Beheer van het Ministerie van Landbouw en Visserij, 1945-1961
Nationaal Archief, Den Haag
- Stukken betreffende bijzondere onderwerpen, B.
  - Taakuitoefening, II.
    - Zorg voor personeelsaangelegenheden, b.
      - Pensioen, verzekering en bijstand, 10.
        - Verzekering, 10.2
          - Stukken betreffende de samenstelling van antwoorden op vragen van de directeur van het Staatsbosbeheer omtrent de ziektekostenverzekering voor de losse-arbeiders., 1951-1955; 542; 1 omslag
          - Stukken betreffende de samenstelling van een antwoord aan de minister van Financiën omtrent voorzieningen bij bijzondere dienstrisico's., 1956-1958; 543; 1 omslag
          - Geschrift houdende de sociale verzekering, opgesteld door mr. D.J. Broer., 1957; 544; 1 stuk
          - Stukken betreffende de goedkeuring van de minister van Sociale Zaken en Volksgezondheid voor de toepassing van de ziekenregeling volgens het Arbeidsreglement Bedrijfsschappen Voedselvoorziening 1952., 1957-1960; 545-551; 7 omslagen
            - Productschap voor Pluimvee en Eieren, 1957, 545
            - Productschap voor Groente en Fruit, 1959, 546
            - Productschap voor Margarine, Vetten en Oliën, 1959, 547
            - Productschap voor Siergewassen, 1959, 548
            - Productschap voor Vis en Visproducten, 1959, 549
            - Productschap voor Zuivel, 1959, 550
            - Organisatie voor verbetering van de Binnenvisserij, 1960, 551
          - Stukken betreffende het advies aan de minister van Binnenlandse Zaken omtrent de herziening van het Algemeen Rijksambtenarenreglement en het Arbeidsovereenkomstenbesluit ten aanzien van bepalingen inzake de aanspraak bij ziekte en ongeval., 1959-1960; 552; 1 omslag
        - Bijstand, 10.3
          - Stukken betreffende samenstelling van een circulaire aan de Voedselvoorziening in Oorlogstijd-instellingen houdende een voorschotverlening aan gezinnen van militairen., 1946; 553; 1 omslag
          - Stukken betreffende de toekenning van een tegemoetkoming aan ambtenaren die buiten hun schuld in financiële moeilijkheden zijn geraakt., 1947-1948; 554; 1 omslag
      - Gezond- en veiligheid bij de uitoefening van de dienst, 11.
        - Gezondheid, 11.1
          - Stukken betreffende de samenstelling van circulaires houdende de geneeskundige controle., 1950; 555; 1 omslag
          - Circulaire houdende de controle van prothesedragers., 1951; 556; 1 stuk
          - Stukken betreffende het onderzoek naar de gezondheidstoestand van het personeel van de Centrale Controle Dienst dat werkzaam is in de haven van Amsterdam., 1952; 557; 1 omslag
          - Stukken betreffende de bevordering van de eerste en de periodieke keuring van chauffeurs in rijksdienst., 1953-1960; 558; 1 omslag
          - Stukken betreffende het verzoek aan de minister van Binnenlandse Zaken om goedkeuring tot vestiging van een geneeskundig centrum te Wageningen., 1956-1957; 559; 1 omslag
          - Stukken betreffende het verzoek aan de minister van Binnenlandse Zaken om een bedrijfsgeneeskundige ten behoeve van het ministerie ter beschikking te stellen., 1957; 560; 1 omslag
          - Stukken betreffende de verbetering van de afhandeling van medische en periodieke keuringen van los-personeel., 1959-1960; 561-562; 2 omslagen
            - Plantenziektenkundige Dienst, 1959, 561
            - Staatsbosbeheer, 1959, 562
        - Veiligheid, 11.2
          - Stukken betreffende de vaststelling van veiligheidsmaatregelen ten behoeve van het personenvervoer., 1954-1955; 563; 1 omslag
          - Stukken betreffende de aanwijzing van ir. G.J. Quast, directeur van de Centrale Werkplaats te Wageningen, als lid van de Commissie Bescherming van Brandweerpersoneel bij de bestrijding van brand, van de ministeries van Binnenlandse Zaken, van Verkeer en Waterstaat en van Sociale Zaken en Volksgezondheid., 1960; 564; 1 omslag
      - Materiële- en sociale voorziening, 12.
        - Huisvesting, 12.1
          - Stukken betreffende de bevordering van de vestiging van ambtenaren ter standplaats., 1947-1957; 565-566; 2 omslagen
            - Voorkeurswoning en woningruil, 1947 - 1957, 565
            - Aankoop van eigen woning, 1956 - 1957, 566
          - Stukken betreffende de aanwijzing van dr. J.C. Westerbrink als vertegenwoordiger in de Raad van Beheer van de Stichting Interlokale Woningruilcentrale., 1950-1960; 567; 1 omslag
          - Stukken betreffende de aanwijzing van dr. J.C. Westerbrink en A.C. Smit als vertegenwoordigers in de Beroepscommissie Woningruil Rijksambtenaren van het Ministerie van Binnenlandse Zaken., 1951; 568; 1 omslag
          - Stukken betreffende de reservering van vrijgekomen percelen ten behoeve van onder het ministerie ressorterende ambtenaren., 1955-1958; 569; 1 omslag
          - Ingekomen brief en en een minute van brief aan de minister van Maatschappelijk Werk houdende de aanwijzing van mr. E.J.W. Kuijl en dr. J.C. Westerbrink als lid resp. plaatsvervangend lid van de Interdepartementale Commissie inzake Huisvesting Ambtenaren., 1957; 570; 1 omslag
        - Eetgelegenheden, 12.2
          - Stukken betreffende de exploitatie van de kantines aan de Boorlaan en de 1e van den Boschstraat 4 te 's-Gravenhage., 1947-1961; 571-572; 2 omslagen
            - Door dhr. A.A.N. Ancher, 1947 - 1957, 571
            - Door de stichting Alcoholvrije Bedrijven, 1957 - 1961, 572
          - Stukken betreffende de exploitatie van een kantine ten behoeve van het personeel dat werkzaam is aan de Wassenaarseweg 18 en 20 's-Gravenhage., 1954; 573; 1 omslag
          - Stukken betreffende de standaardisering van de kosten van koffie- en theevoorziening bij de rijkskantoren., 1958-1961; 574; 1 omslag
        - Sociale voorziening, 12.3
          - Nota aan de secretaris-generaal houdende een overzicht van verleende financiële steun aan ambtenaren van het ministerie over het jaar 1949., 575; 1 stuk
          - Stukken betreffende de subsidiëring van de Stichting Mej. Mr. Hoetinkfonds., 1949-1954; 576; 1 omslag
          - Circulaire van het Personeelsfonds voor Ambtenaren "Mej. Mr. Hoetinkfonds" houdende hulpverlening aan de getroffen ambtenaren in de watersnoodgebieden., 1953; 577; 1 stuk
        - Ontspanning, 12.4
          - Stukken betreffende de toekenning van een extra vrije dag aan de deelnemers van een sporttoernooi., 1946; 578; 1 omslag
          - Stukken betreffende de bekostiging van personeelsactiviteiten., 1946-1957; 579; 1 omslag
        - Vakbekwaamheid, 12.5
          - Brief aan de minister van Justitie houdende opmerkingen ten aanzien van een ontwerpbesluit "opleiding hogere politie-ambtenaren"., 1948-1957; 580; 1 stuk
          - Stukken betreffende de bevordering van de vakbekwaamheid., 1949-1957; 581-585; 5 omslagen
            - Bedrijfskadertrainingen, 1949 - 1957, 581
            - Cursus Taakanalyse, 1950, 582
            - Cursus Archiefadministratie, 1952 - 1956, 583
            - Cursus Analisten, 1954, 584
            - Cursus Organisatieleer, 1957, 585
          - Brief aan diensthoofden inzake de faciliteitenverlening aan ambtenaren in verband met de deelname aan de leergang voor de Hogere Bestuursdienst., 1958; 586; 1 omslag
          - Stukken betreffende de aanwijzing van J.C. Nijman, hoofd Algemene Zaken van de Directie voor de Voedselvoorziening, tot contactambtenaar ten behoeve van het verkeersonderwijs voor het personeel voor het personeel, georganiseerd door het Nederlands Instituut voor Verkeersonderwijs., 1958; 587; 1 omslag
        - Gratificatie, 12.6
          - Stukken betreffende de toekenning van gratificaties-ambtsjubileum., 1947-1960; 588; 1 omslag
          - Stukken betreffende de toekenning aan een controleur van de Centrale Controle Dienst voor de uitvinding van een nachtstopteken ten behoeve van de wegencontrole., 1948; 589; 1 omslag
          - Ministerieel Besluit van 26 februari 1952, regelende dat het Gratificatiebesluit Burgelijke Rijksambtenaren 1951 van overeenkomstige toepassing is op het onderwijzend personeel., 590; 1 stuk
          - Nota aan de minister houdende "financiële faciliteiten en gratificaties voor chauffeurs"., 1952; 591; 1 stuk
          - Nota aan het hoofd Algemeen Beheer inzake de jaarlijkse toekenning., 1952; 592; 1 stuk
          - Stukken betreffende de toekenning voor bijzondere dienstprestaties in het rampgebied., 1953-1956; 593; 1 omslag
          - Stukken betreffende de toekenning in het kader van bedrijfszelfbescherming., 1955-1960; 594; 1 omslag